臺灣雲林地方法院刑事判決
110年度易緝字第10號
公  訴  人  臺灣雲林地方檢察署檢察官 
被      告  莊宗育



上列被告因公共危險案件，經檢察官提起公訴（110年度偵字第8
5號），被告於準備程序就被訴事實為有罪之陳述，經本院合議
庭裁定由受命法官獨任行簡式審判程序，判決如下：
    主  文
莊宗育失火燒燬他人所有如附表所示之物，致生公共危險，處拘
役伍拾伍日，如易科罰金，以新臺幣壹仟元折算壹日。
    事  實
一、莊宗育於民國109年12月24日凌晨4時許，至鄭素幸居住之雲
    林縣○○鄉○○路00○00號房屋外面緊鄰的樓梯抽菸時，先以打
    火機點燃衛生紙，香菸再湊過去點燃，本應注意將點燃之衛
    生紙熄滅，以免接觸其他易燃物質而引發火勢，且當時並無
    不能注意之情事，竟疏未注意防範，點燃之衛生紙隨即被風
    吹至上開房屋旁之木材堆置區，因而引燃該處之木材，導致
    該處之木材及上址房屋內廚房天花板有軟化變形情形，鋁門
    窗、瓦斯爐、抽油煙機、飲水機、烘碗機、吊扇等物品燒燬
    損壞，並導致上開房屋之水泥牆壁及浪板遭濃煙燻黑，並致
    生公共危險，嗣因雲林縣消防局人員據報於同日凌晨4時19
    分許到場，並於同日上午4時41分許始將火勢撲滅，始經警
    循線查獲上情。
二、案經鄭素幸訴由雲林縣警察局斗六分局報告臺灣雲林地方檢
    察署檢察官偵查起訴。
    理  由
一、程序方面：
    本案被告所犯之罪，非死刑、無期徒刑、最輕本刑為3年以
    上有期徒刑之罪，或高等法院管轄第一審之案件，被告於準
    備程序中，就前揭被訴事實為有罪之陳述，經告以簡式審判
    程序之旨，並聽取被告與公訴人之意見後，本院爰依刑事訴
    訟法第273條之1第1項規定，裁定本案行簡式審判程序。
二、證據名稱：
  ㈠證人即告訴人鄭素幸警詢、偵訊之證述（偵卷第29頁至第31
    頁、第185頁至第186頁、第187頁）、證人莊先發、莊先靈
    、莊昆祐、葉秀玲於警詢之證述（偵卷第33頁至第35頁、第
    37頁至第39頁、第41頁至第43頁、第45頁至第47頁）。
  ㈡雲林縣警察局斗六分局搜索扣押筆錄、扣押物品目錄表各2份
    （偵卷第49頁、第51頁至第57頁、第59頁、第63頁至第69頁
    、第71頁）、扣案物照片3張（偵卷第75頁、第177頁至第17
    9頁）。
  ㈢刑案現場照片14張（偵卷第81頁至第87頁、第97頁至第101頁
    ）、監視錄影畫面翻拍照片8張（偵卷第89頁至第95頁）、
    監視錄影光碟1片（置於偵卷光碟存放袋內）。
  ㈣雲林縣消防局110年1月21日雲消調字第1100000993號函暨所
    附之火災原因調查鑑定書1份（偵卷第285頁至第381頁）、
    雲林縣消防局110年1月19日雲消調字第1100000758號函暨火
    災調查鑑定書（偵卷第191頁至第283頁）。
  ㈤扣案之黑色外套1件、手錶（已燒毀）1支（109年度保字第14
    02號；偵卷第175頁）。
  ㈥被告莊宗育於警詢、偵訊、本院準備程序及審理時之自白（
    偵卷第15頁至第23頁、第25頁至第28頁、第157頁至第159頁
    ，本院易緝卷第44頁、第87頁、第112頁、第118頁、第120
    頁）。
三、論罪科刑
  ㈠刑法第175條第3項之罪所保護之法益，重在公共安全，故其
    罪數應以行為之個數定之，一失火行為所燒燬之對象縱然不
    同，但行為僅一個，而應為整體的觀察，成立單純一罪（最
    高法院85年度台上字第2608號判決意旨參照）。被告因一失
    火行為致生本案火災事故，致如附表所示物品均因燃燒結果
    而喪失效用，且上址建物因延燒致天花板軟化變形、水泥牆
    壁等部分亦受到煙燻，惟未損及房屋主要結構，而客觀上確
    具影響周圍房屋或物品之公共危險。是核被告所為，係犯刑
    法第175條第3項之失火燒燬他人所有如附表所示之物，致生
    公共危險罪。被告以一失火行為燒燬如附表所示物品，依上
    開說明，應論以單純一罪。
  ㈡爰審酌被告因自身之疏失導致本次火災事故，並使被害人受
    有如附表所示財物損失，嚴重危害公眾安全，足生公共危險
    ，行為應予非難；惟兼衡被告犯後坦承犯行之態度，及其失
    火犯行未致任何人員傷亡，迄今未與被害人達成調解並賠償
    損失，暨前有不能安全駕駛致交通危險等前科，有臺灣高等
    法院被告前案紀錄表在卷可參，及檢察官提出臺灣雲林地方
    檢察署110年度偵緝字第228號被告另案公共危險起訴書（本
    院卷第125頁至第128頁），被告另有公共危險案件繫屬本院
    審理中，並參以其自述國中畢業之智識程度、未婚、無子女
    、與家人同住，另案羈押前原擔任工廠員工，月薪約新台幣
    2萬元之家庭經濟狀況，檢察官、告訴人之量刑意見等一切
    情狀，量處如主文所示之刑，並諭知易科罰金之折算標準。
四、沒收部分：
    被告遂行本案犯行所用之打火機，並未扣案，復乏證據證明
    尚屬存在，且其現存在與否，均不影響被告之罪責，被告遂
    行本案犯行時穿著之扣案黑色外套1件、遺留之手錶1支（已
    燒燬），均欠缺刑法之重要性，爰依刑法第38條之2第2項規
    定，不予宣告沒收，末此敘明。
據上論斷，應依刑事訴訟法第273條之1第1項前段、第299條第1
項前段，刑法第175條第3項、第41條第1項前段，刑法施行法第1
條之1第1項，判決如主文。
本案經檢察官施家榮提起公訴，檢察官顏鸝靚到庭執行職務。
中　　華　　民　　國　　110 　年　　12　　月　　14　　日
                  刑事第五庭  法  官  張恂嘉
以上正本證明與原本無異。
如不服本判決應於收受判決後20日內向本院提出上訴書狀，並應敘述具體理由；其未敘述上訴理由者，應於上訴期間屆滿後20 日內向本院補提理由書（均須按他造當事人之人數附繕本）。「切勿逕送上級法院」。　　　　　　　　　　　
                             書記官  洪青霜
中　　華　　民　　國　　110 　年　　12　　月　　14　　日
附表：
編號 地點 物品項目 1 林內鄉中央路12號、14號 1、木材堆置區堆置之木材。 2、廚房天花板、鋁門窗、瓦斯爐、抽油煙機、飲水機、烘碗機、吊扇等物品。 3、木材堆置區上方烤漆浪板、外牆、廚房牆面等。 
附錄本案論罪科刑法條全文
中華民國刑法第175條
放火燒燬前二條以外之他人所有物，致生公共危險者，處一年以
上七年以下有期徒刑。
放火燒燬前二條以外之自己所有物，致生公共危險者，處三年以
下有期徒刑。
失火燒燬前二條以外之物，致生公共危險者，處拘役或九千元以
下罰金。